【裁判字號】    91,上易,1241
【裁判日期】    920331
【裁判案由】    賭博
【裁判全文】
臺灣高等法院臺南分院刑事判決            九十一年度上易字第一二四一號    Ｇ
      上  訴  人
      即  被  告  甲  ○  ○
右上訴人即被告因賭博案件，不服臺灣臺南地方法院九十一年度易字第九九五號中華
民國九十一年九月六日第一審判決（起訴案號：臺灣臺南地方法院檢察署九十一年度
偵字第四九七四號），提起上訴，本院判決如左：
      主      文
上訴駁回。
      事      實
一、甲○○自民國（下同）九十一年三月上旬起起，在台南市○○路○段一四四號一
    樓其所經營「金晶星電子遊戲場」之公眾得出入之場所，擺設電動賭博機具「雙
    魚座」陸台、「大傑克」參台、「東方之珠」壹台、「賽馬」壹台、「皇冠列車
    」貳台、「水果盤」玖台、「滿貫大亨」陸台、「皇冠迷一三」參台、「孔雀王
    二代」乙台、「新象王」乙台、「王牌對決」乙台，與不特定之賭客賭博財物，
    並以月薪新臺幣（下同）二萬四千元，僱請具有共同犯意聯絡之陳玲瑤（已判決
    有罪確定）擔任開分員，負責開分、洗分及兌換現金等工作。其賭博方式為依電
    動賭博機具之不同，賭客每繳一千元，按不等之比例開分（或可按一比一之比例
    開一千分，或可按一比五之比例開五千分，或可按一比二十之比例開二萬分不等
    ）後，在機具上押注不等之分數，押中者可得倍數不等之分數，並得以所贏得之
    分數按原開分比例方式兌換現金，若未押中者，則賭資由甲○○贏得，甲○○並
    以之為常業。迄至九十一年五月七日晚上十一時十五分許，適賭客林武周（已判
    決有罪確定）在該遊戲場玩賭「水果盤」後，向陳玲瑤表示要洗分兌換所贏得現
    金一千八百元，陳玲瑤遂將一千八百元置放於該遊藝場內洗手間馬桶上香菸盒內
    ，再通知林武周前往拿取，林武周甫拿取，即為埋伏之警員當場查獲，並扣得當
    場賭博之器具電動賭博機具「雙魚座」陸台、「大傑克」參台、「東方之珠」壹
    台、「賽馬」壹台、「皇冠列車」貳台、「水果盤」玖台、「滿貫大亨」陸部、
    「皇冠迷一三」參台、「孔雀王二代」乙台、「新象王」乙台、「王牌對決」乙
    台（以上含ＩＣ板合計參拾肆塊）及由林武周手上搜獲其所有之上開贏得現金一
    千八百元
二、案經台南市警察局第二分局報請台灣台南地方法院檢察署檢察官偵查起訴。
      理      由
一、上訴人即被告甲○○（下稱被告）已於原審坦承經營「金晶星電子遊戲場」，擺
    設右開機具供不特定客人把玩，並僱請被告陳玲瑤擔任開分員等情（見原審卷第
    二六頁、第二八頁），然矢口否認有賭博情事，辯稱：伊店裡有規定不能兌換現
    金，祇能寄分，伊不知陳玲瑤有兌換現金予林武周云云。
二、惟查右開事實，業據原審同案被告即賭客林武周於審理中供承賭博暨將贏得之分
    數兌換現金不諱（見原審卷第二五頁），核與證人即查獲警員胡財成於審理中結
    證證實林武周賭完後，叫原審同案被告陳玲瑤來洗分，陳玲瑤叫林武周至廁所，
    陳玲瑤先進去，然後出來把門反鎖住，然後陳玲瑤就拿鑰匙給林武周進去，林武
    周進去後，證人即警員胡財成亦跟進，林武周就在廁所馬桶上面香煙盒內拿一千
    八百元，為警當場查獲等情相符（見原審卷第二七頁），並有右開三十四台電
    動賭博機具及賭資一千八百元扣案足資佐證（見警訊卷第一頁背面、第十頁、第
    十一頁），罪證明確，被告所辯均無非事後畏罪卸責之詞，不足採信。原審同案
    被告陳玲瑤雖否認犯行，陳稱：渠去廁所可能不小心把門鎖上，林武周要去廁所
    因門鎖上，渠拿鑰匙幫他開門，他進去廁所為警上前抓住云云，惟因與其利害攸
    關，並不足採。被告之犯行，洵堪認定，應予依法論科。
三、按刑法上所謂常業犯，指反覆以同種類行為為目的之社會活動之職業性犯罪而言
    ，至於犯罪所得之多寡，仍無礙於該常業犯罪之成立。最高法院八十五年度台上
    字第五一０號判例可資參照。查本件被告斥資開設電子遊戲場，擺設多達三十四
    台電動賭博機具，頗具規模，與不特定賭客賭博牟利，並以月薪二萬四千元僱用
    原審同案被告陳玲瑤為開分員並為賭客兌換現金，足見係恃賭維生，顯以之為常
    業。
四、核被告所為，係犯刑法第二百六十七條之常業賭博罪。被告與陳玲瑤互有犯意聯
    絡及行為分擔，為共同正犯。原審以被告事證已臻明確，因予適用刑法第二十八
    條、第二百六十七條、罰金罰鍰提高標準條例第一條前段，審酌被告並無犯罪前
    科，此有本院被告全國前案紀錄表一紙及台灣台南地方法院檢察署刑案資料查註
    紀錄表附卷足憑，惟擺設多達三十四台之電動賭博機具與不特定賭客對賭，營求
    鉅利，敗壞社會善良風俗，且尚乏悔意等一切情狀，量處被告有期徒刑七月。並
    認扣案之電動賭博機具「雙魚座」陸台、「大傑克」參台、「東方之珠」壹台、
    「賽馬」壹台、「皇冠列車」貳台、「水果盤」玖台、「滿貫大亨」陸台、「皇
    冠迷一三」參台、「孔雀王二代」乙台、「新象王」乙台、「王牌對決」乙台（
    以上含ＩＣ板合計參拾肆塊），為當場賭博之器具，依刑法第二百六十六條第二
    項宣告沒收。核其認事用法俱無不合，量刑亦稱妥適。被告上訴意旨猶執陳詞，
    空言指摘原判決量刑過重不當，請求撤銷原判決，並無可取，為無理由，應予駁
    回。
五、被告經合法傳喚，無正當理由不到庭，爰不待其陳述逕行判決。
據上論結，應依刑事訴訟法第三百六十八條、第三百七十一條，判決如主文。
本案經檢察官李傳來到庭執行職務。
中    華    民    國      九十二      年      三      月      卅一      日
                                  臺灣高等法院臺南分院刑事第三庭
                                      審判長法官  黃    崑    宗
                                            法官  葉    居    正
                                            法官  莊    俊    華
右正本證明與原本無異。
不得上訴。
                                      法院書記官  廖    明    娟
中    華    民    國      九十二      年      四      月      八        日
附錄本案論罪科刑法條全文：
刑法第二百六十七條：以賭博為常業者，處二年以下有期徒刑，得併科一千元以下罰
                    金。


司法院資訊處製作；財團法人民間司法改革基金會備份。
